臺灣基隆地方法院刑事判決　　　　　　　　　　　　　九十一年度訴緝字第四五號
　　公　訴　人　臺灣基隆地方法院檢察署檢察官
　　被　　　告　甲○○
右列被告因毒品危害防制條例案件，經檢察官提起公訴（九十一年度偵字第二七０號
），本院判決如左：
    主  文
甲○○連續施用第一級毒品，累犯，處有期徒刑壹年。扣案之海洛因參包（淨重零點
柒參公克）、柒包（淨重零點參壹公克）、壹包（淨重零點壹肆公克）及海洛因殘渣
袋壹個、內含海洛因殘渣之吸管壹支均沒收銷燬；另扣案之注射針筒拾支、美娜水貳
瓶均沒收。
    事  實
一、甲○○曾於民國八十七年間因竊盜、侵占案件，經臺灣臺東地方法院判處有期徒
    刑八月、三月，定執行刑十月確定，於八十八年一月六日執行完畢。詎不知悔改
    ，又因施用毒品案件，經依臺灣士林地方法院以八十八年度毒聲字第二八ＯＯ號
    裁定送觀察、勒戒後，無繼續施用毒品之傾向，經臺灣士林地方法院檢察署檢察
    官以八十九年度毒偵字第六二、一Ｏ九號不起訴確定。嗣被告於五年內，復因施
    用第二級毒品安非他命違反毒品危害防制條例案件，經臺灣士林地方法院裁定送
    勒戒處所實施觀察、勒戒後，因認有繼續施用毒品之傾向，由臺灣士林地方法院
    於九十年四月六日以九十年度易字第三一號判處有期徒刑六月，已於九十年六月
    十二日確定（尚未執行）。並經臺灣士林地方法院裁定令入戒治處所執行強制戒
    治一年，後經臺灣士林地方法院裁定停止戒治，所餘戒治交付保護管束，詎其於
    保護管束期間仍不知悔改，復基於概括犯意，自九十年十月五日起至九十一年十
    月二十五日止，在台北市○○區○○街一三四巷四弄二之一號住處、基隆市○○
    街四六０號十一樓、基隆市○○區○○街五期重劃區、台北市南港區附近山區等
    地，以將海洛因摻入香菸或以針筒注射血管之方式，連續施用第一級毒品海洛因
    多次，為警分別於（一）九十年十月五日十九時許在台北市○○區○○街一三四
    巷四弄二之一號住處、（二）九十一年二月一日下午七時四十分許在基隆市○○
    街四六０號十一樓、（三）九十一年十月二十五日零時五十分許在基隆市○○區
    ○○街五期重劃區等地為警查獲，並分別扣得第一級毒品海洛因三包（淨重Ｏ‧
    七三公克）、七包（淨重Ｏ‧三一克）、一包（淨重Ｏ‧一四公克）、海洛因殘
    渣袋一個、內含海洛因及安非他命殘渣之吸管一支、第二級毒品安非他命二包（
    驗餘淨重０‧二三公克）、安非他命殘渣袋一個及施用毒品器具注射針筒十支、
    美娜水二瓶、吸食器二組、分裝袋一包、六十個等物。
二、案經基隆市警察局第三分局報請臺灣基隆地方法院檢察署檢察官偵查起訴。
    理  由
一、訊據被告甲○○坦承於右揭時地連續施用第一級毒品海洛因之事實不諱（本院九
    十一年十月二十五日訊問筆錄、九十一年十一月十二日審判筆錄參照）。且被告
    為警查獲時採得之尿液經送基隆市衛生局、法務部調查局、台灣尖端先進生技醫
    藥股份有限公司濫用藥物檢驗中心鑑定結果呈嗎啡陽性反應之事實（因海洛因於
    人體內會代謝成嗎啡，故涉嫌海洛因之吸食者，係檢驗其尿液中之嗎啡反應），
    此有台灣尖端先進生技醫藥股份有限公司濫用藥物檢驗中心於九十年十月二十六
    日所出具濫用藥物檢驗報告、基隆市衛生局基衛檢字第０一九二四號檢驗成績書
    及法務部調查局九十一年四月二十九日調科壹字第０九一００二一九三００號檢
    驗通知書各一紙附卷可稽，又被告所持有之白粉三包、七包、一包經送法務部調
    查局鑑定結果，均含有第一級毒品海洛因成分，復有法務部調查局九十一年二月
    二十五日調科壹字第三二０００一二一三號、九十一年三月一日調科壹字第０四
    ０００二九一０號、九十一年十一月二十一日調科壹字第三二０００一四九０四
    號鑑定通知書三紙在卷可佐。此外，並有海洛因殘渣袋一個、內含海洛因及安非
    他命殘渣之吸管一支、施用毒品之器具注射針筒十支、美娜水二瓶、分裝袋一包
    、六十個等物扣案足憑，被告自白施用毒品海洛因等情核與事實相符，足堪信實
    。又被告前因施用毒品案件，經送觀察、勒戒後，認無繼續施用毒品之傾向，經
    臺灣士林地方法院檢察署檢察官於八十九年一月二十一日以八十九年度毒偵字第
    六二號、第一Ｏ九號不起訴處分確定，嗣因施用第二級毒品復經檢察官二次聲請
    觀察、勒戒，臺灣士林地方法院以八十九年度毒聲字第二０二九號裁定准予送觀
    察、勒戒後，認有繼續施用毒品之傾向，由臺灣士林地方法院以九十年度易字第
    三一號判處有期徒刑六月確定在案，此有刑案資料查註紀錄表及台灣士林地方法
    院檢察署檢察官不起訴處分書、台灣士林地方法院刑事判決書影本及臺灣高等法
院被告全國前案紀錄表一份附卷足憑，被告其經二次觀察勒戒、戒治處分後，再
    度違犯，屬三犯施用毒品罪。本件事證至為明確，其犯行足堪認定，應予依法論
    科。
二、查「海洛因」藥品是於八十七年五月二十日，經總統以華總（一）字第八七００
    ０九九八六０號令修正公布，於同年月二十二日生效之毒品危害防制條例第二條
    第二項第一款規定，將之列為第一級毒品管理，不得非法持有、施用。核被告甲
    ○○施用毒品海洛因之行為，係犯毒品危害防制條例第十條第一項之施用第一級
    毒品罪；另其持有海洛因之低度行為為施用之高度行為所吸收，不另論罪。被告
    其多次施用毒品之行為，時間密接、犯罪構成要件相同，顯係基於概括犯意為之
    ，應依刑法第五十六條連續犯之規定論以一罪，並加重其刑；另公訴人雖僅就被
    告於九十一年二月一日下午七時四十分前一日內施用海洛因之犯行起訴，然其餘
    如事實欄未起訴部分，與已起訴部分既如上述有連續犯之裁判上一罪關係，自為
    起訴效力所及，本院依法併予審理。又被告有如犯罪事實欄所述論罪科刑及執行
    情刑，此有臺灣高等法院檢察署刑案紀錄簡覆表一份在卷可憑，其於五年以內再
    犯有期徒刑以上之本罪，為累犯，應依刑法第四十七條規定遞加重其刑。爰審酌
    被告素行不佳、竟不思進取長期沉迷毒品戕害身心，且經執行觀察勒戒、強制戒
    治後仍無法斷癮，犯罪所生之危害非輕，惟姑念其犯罪後態度尚稱良好等一切情
    狀，量處如主文所示之刑，以示懲戒。
三、至於扣案之第一級毒品海洛因七包（淨重０點三一公克）、三包（淨重０點七三
    公克）、一包（淨重０點一四公克），海洛因殘渣袋一個、內含海洛因殘渣之吸
    管一支，均屬違禁物，應依毒品危害防制條例第十八條第一項前段規定宣告沒收
    銷燬之。另扣案之注射針筒十支，美娜水二瓶為被告所有且供施用海洛因毒品所
    用之物，業據被告自承在卷，亦應依刑法第三十八條第一項第二款之規定宣告沒
    收之。
四、次按沒收為從刑之一種，依主從不可分原則，應附隨於主刑而同時宣告之，除有
    罪、免刑等判決，於裁判時併宣告之外，如諭知無罪之判決，既無主刑，從刑亦
    無所附麗，故案內之違禁物，應另依刑法第三十八條第一項第一款由檢察官聲請
    單獨宣告沒收（最高法院八十九年度第五八一號判決意旨參照）。經查本件公訴
    人起訴書係以被告涉犯毒品危害防制條例第十條第一項施用第一級毒品之罪，基
    於主刑從刑不可分原則，對於扣案之第二級毒品安非他命二包（驗餘淨重０‧二
    三公克）、安非他命殘渣袋一個及吸食器二組，本院自無從依法宣告沒收銷燬之
    。至於扣案之分裝袋一包、六十個等物，被告否認為其所有，且本院復查無其他
    證據足資證明係被告所有並供本件犯罪所用之物，自無庸為沒收之宣告，附此敘
    明。
據上論斷，應依刑事訴訟法第二百九十九條第一項前段、毒品危害防制條例第十條第
一項、第十八條第一項前段、刑法第十一條前段、第五十六條、第四十七條、第三十
八條第一項第二款，判決如主文。
本案經檢察官李辛茹到庭執行職務。
中      華      民      國    九十一    年    十一      月    二十六    日
                                      臺灣基隆地方法院刑事第二庭
                                            法  官    汪  梅  芬
右正本證明與原本無異。
對於本件判決如有不服，應於收受送達後十日內，向本院提出上訴書狀，上訴於臺灣
高等法院，並按他造當事人之人數附具繕本。
                                            書記官    王  一  芳
中      華      民      國    九十一    年    十一      月    二十八    日
附錄論罪法條：
毒品危害防制條例第十條第一項：
施用第一級毒品者，處六月以上五年以下有期徒刑。
毒品危害防制條例第十八條第一項前段：
一、查獲之毒品及專供製造或施用毒品之器具，不問屬於犯人與否，均沒收銷燬之。
    但合於醫藥或研究之用者，得不予銷燬。
